【裁判字號】    98,訴,309
【裁判日期】    980624
【裁判案由】    營業稅
【裁判全文】
臺北高等行政法院判決
                                       98年度訴字第309號
                              .
原      告  喬美通信有限公司
代  表  人  甲○○
被      告  財政部臺灣省北區國稅局
代  表  人  陳文宗（局長）
訴訟代理人  乙○○
上列當事人間因營業稅事件，原告不服財政部中華民國97年12月
16日台財訴字第09700460700 號訴願決定，提起行政訴訟。本院
判決如下：
    主  文
原告之訴駁回。
訴訟費用由原告負擔。
    事實及理由
一、本件原告經合法通知，未於言詞辯論期日到場，核無行政訴
    訟法第218 條準用民事訴訟法第386 條所列各款情形，爰依
    被告之聲請，由其一造辯論而為判決。
二、事實概要：
    原告涉嫌於民國（下同）90年間進貨金額新臺幣（下同）2,
    654,450 元（含稅），未依規定取得進貨憑證，並於銷貨時
    未依規定開立統一發票及漏報銷售額3,277,098 元，經財政
    部賦稅署查獲，通報被告核定補徵營業稅額163,855 元，並
    處罰鍰593,422 元。原告不服，申經復查結果，經被告97年
    7 月21日北區國稅法一字第0970008315號復查決定追減營業
    稅額37,453元及罰鍰118,620 元（下稱原處分）。原告不服
    ，提起訴願，經財政部97年12月16日台財訴字第0970046070
    0 號訴願決定駁回，原告仍不服，遂向本院提起行政訴訟。
三、本件原告主張：
    原告未於言詞辯論期日到場，依其所提起訴狀陳述略以：
  (一)被告不能因原告與相德實業有限公司（下稱相德公司）有銀
    行往來紀錄，在無其他任何買賣之事實依據下，即認定原告
    與相德公司有買賣之情事。
  (二)訴願決定謂原告於90年間自相德公司進貨合計2,654,450 元
    （含稅），未依規定取得進項憑證，並於銷貨時未依規定開
    立統一發票，有相德公司前負責人林明雪談話紀錄可稽，原
    告希望能調閱林明雪之該談話紀錄。
  (三)林明雪原答應原告證明原告與相德公司間無買賣之事實，惟
    因相德公司與被告間仍有案件於訴願階段，林明雪受被告人
    員建議而改變態度，原告認為林明雪因本身之利益問題所作
    之談話紀錄，不論其內容如何，實不能再作為任何佐證之依
    據，且林明雪並非90年間相德公司之代表人。
  (四)為此，原告依據行政訴訟法第4 條第1 項提起本件撤銷訴訟
    ，並聲明求為判決撤銷訴願決定及原處分。
四、被告則以：
  (一)本稅：
    1.原告於首揭期間自相德公司進貨合計2,654,450 元，未依
      規定取得進項憑證，並於銷貨時未依規定開立統一發票，
      漏報銷售額3,277,098 元，經財政部賦稅署查獲，有通報
      函、談話紀錄及匯款明細資料等影本可稽，違反前揭稅法
      規定，被告所屬新竹市分局核定補徵營業稅額163,855 元
      。原告主張不能以與相德公司有往來紀錄，就認定本件有
      買賣情事云云。
    2.經查原告係經營行動電話零售業，於首揭期間自相德公司
      進貨合計2,654,450 元，未依規定取得進項憑證，有相德
      公司代表人林明雪於財政部賦稅署談話紀錄坦承相德公司
      銷貨予原告，銷售額合計2,654,450 元，未依規定開立統
      一發票，並有經相德公司蓋章認證之漏銷明細表等資料影
      本、原告銀行往來資料及負責人甲○○所出具說明書坦承
      確實匯出資金2,654,450 元予相德公司等資料可稽，足以
      證明原告於首揭期間自相德公司進貨合計2,654,450 元，
      未依規定取得進項憑證，並於銷貨時未依規定開立統一發
      票，漏報銷售額3,277,098 元之事實；原告雖主張系爭匯
      出資金2, 654,450元係股東私人借貸金錢往來，與公司業
      務無關，惟經通知其提示相關具體事證供核，迄未提示，
      致無從就其復查事項進行審酌；原告對有利於己之事實未
      能舉證證明，又未能提出具體證以實其說，其主張核不足
      採，依首揭大法官解釋，原查就首揭期間原告銀行往來明
      細等資料所載電匯款總額核算進貨金額2,654,450 元，並
      按該業（行業標準代號：5451-15 ）同業利潤標準毛利率
      19﹪換算漏報銷售額3,277,098 元及核定補徵營業稅額16
      3,855 元；惟本件原按查得之實際進貨金額計算應納稅額
      ，因原告匯予相德公司貨款2,654,450 元係含稅價格，復
      查決定遂予重行核定漏報銷售額為2,528,048 元，應補徵
      營業稅額126,402 元，即將原核定補徵營業稅額163,855
      元予以追減37,453元應無違誤。
  (二)罰鍰：
    1.按「納稅義務人，有左列情形之一者，除追繳稅款外，按
      所漏稅額處1 倍至10倍罰鍰，並得停止其營業…三、短報
      或漏報銷售額者。」為營業稅法第51條第3 款所明定。
    2.本件違章事證明確已如前述，原按所漏稅額153,597 元（
      補徵營業稅額163,855 元－累積留抵稅額10,258元）處3
      倍漏稅罰460,700 元（計至百元止），並就其進貨未依規
      定取得進項憑證經查明認定之總額2,654,450 元處5%行為
      罰132,722 元，惟原核定補徵營業稅額163,855 元既經追
      減已如前述，經重行核算漏稅額116,144 元（126,402 元
      －10,258元），並按所漏稅額處3 倍漏稅罰348,400 元，
      另其進貨未依規定取得進項憑證按經查明認定之總額2,52
      8,048 元處5%行為罰126,402 元，合計處罰鍰474,802 元
      ，復查決定將原處罰鍰593,422 元予以追減118,620 元並
      無違誤。
  (三)綜上所述，原告所訴顯無理由等語，資為抗辯，並聲明求為
    判決駁回原告之訴。
五、本院之判斷：
  (一)本件原告涉嫌於90年間自相德公司進貨合計2,654,450 元，
    未依規定取得進項憑證，並於銷貨時未依規定開立統一發票
    ，漏報銷售額3,277,098 元，經財政部賦稅署查獲，有談話
    紀錄及匯款明細資料等影本可稽，乃通報被告核定補徵營業
    稅額163,855 元，另按所漏稅額153,597 元（補徵營業稅額
    163,855 元－累積留抵稅額10,258元）處3 倍漏稅罰460,70
    0 元（計至百元止），並就其進貨未依規定取得進項憑證經
    查明認定總額2,654,450 元處5%行為罰132,722 元，合計處
    罰鍰593,422 元。原告不服，主張本件查獲之匯款金額係股
    東私人借貸金錢往來，非屬公司進貨匯款云云，申經被告復
    查決定略以，原告係經營行動電話零售業，於90年間自相德
    公司進貨合計2,654,450 元，未依規定取得進項憑證，並於
    銷貨時未依規定開立統一發票，有相德公司前負責人林明雪
    談話紀錄、原告銀行往來資料及其負責人甲○○所出具說明
    書坦承確實匯出資金2,654,450 元予相德公司等資料可稽，
    其漏進漏銷事證明確；原告雖主張系爭匯出資金2,654,450
    元係股東私人借貸金錢往來，非屬公司進貨匯款，惟經通知
    其提示相關具體事證供核，迄未提示，致無從就其復查事項
    進行審酌；原告對有利於己之事實未能舉證證明，又未能提
    出具體事證以實其說，其主張核不足採，依司法院釋字第30
    9 號解釋，原查就90年間原告銀行往來明細等資料所載電匯
    款總額核算進貨金額2,654,450 元，並按該業（行業標準代
    號：5451-15 ）同業利潤標準毛利率19﹪換算漏報銷售額3,
    277,098 元，核定補徵營業稅額163,855 元，惟本件應按查
    得之實際進貨金額計算應納稅額，又原告匯予相德公司貨款
    2,654,450 元係含稅價格，經重行核定漏報銷售額為2,528,
    048 元，核算漏稅額116,144 元（126,402 元－10,258元）
    ，應補徵營業稅額126,402 元，原核定補徵營業稅額163,85
    5 元予以追減37,453元；又按所漏稅額處3 倍漏稅罰348,40
    0 元（計至百元止），另其進貨未依規定取得進項憑證，按
    經查明認定之總額2,528,048 元處5%行為罰126,402 元，合
    計處罰鍰474,802 元，復查決定將原處罰鍰593,422 元予以
    追減118,620 元。以上事實為兩造所不爭執，並有原核定書
    及復查決定書附卷可稽。
  (二)原告不服，循序提起行政訴訟，並為上開事實部分記載之主
    張，是本件應審酌者厥為：原告與相德公司之間是否有進貨
    之事實？原告是否有未依規定開立統一發票，漏報銷售額之
    情事？
  (三)經查：
    1.補徵營業稅部分：
      (1)按「營業人銷售貨物或勞務，應依本法營業人開立銷售
        憑證時限表規定之時限，開立統一發票交付買受人。」
        、「營業人除本法另有規定外，不論有無銷售額，應以
        每2 月為1 期，於次期開始15日內，填具規定格式之申
        報書，檢附退抵稅款及其他有關文件，向主管稽徵機關
        申報銷售額、應納或溢付營業稅額。其有應納營業稅額
        者，應先向公庫繳納後，檢同繳納收據一併申報。」及
        「營業人有左列情形之一者，主管稽徵機關得依照查得
        之資料，核定其銷售額及應納稅額並補徵之：一、…四
        、短報、漏報銷售額者。」分別為行為時營業稅法第32
        條第1 項前段、第35條第1 項、第43條第1 項第4 款所
        明定。次按「對外營業事項之發生，營利事業應於發生
        時自他人取得原始憑證，如進貨發票，或給與他人原始
        憑證，如銷貨發票。」為稅捐稽徵機關管理營利事業會
        計帳簿憑證辦法第21條第1 項前段所規定。又「『稽徵
        機關或財政部指定之調查人員進行調查時，如發現納稅
        義務人有重大逃漏稅嫌疑，得視案情需要，報經財政部
        核准，就納稅義務人資產淨值、資金流程及不合營業常
        規之營業資料進行調查。』『稽徵機關就前項資料調查
        結果，證明納稅義務人有逃漏稅情事時，納稅義務人對
        有利於己之事實，應負舉證之責。』係對有重大逃漏稅
        嫌疑之案件，以法律明定其調查方法，如依調查結果，
        認為足以證明有逃漏稅情事時，並許納稅義務人提出反
        證，以維護其權益，與憲法尚無牴觸。」為司法院釋字
        第309 號解釋所釋示。
      (2)本件原告於90年間匯款2,654,450 元予相德公司，此有
        匯款明細表可稽（原處分卷第19頁），原告就匯款上開
        金額予相德公司之事實亦不爭執（參本院卷第42頁筆錄
        ），雖辯稱：有些是借款，有些是代收保證金，並未向
        相德公司進貨云云（參本院卷第42頁筆錄）。惟查：
        原告並未提出任何有關借款或代收保證金之證據資料
          供核（參本院卷第42頁筆錄），則其空言主張匯款係
          借款或代收保證金，自不足採。
        另據相德公司前負責人林明雪談話紀錄，坦承確有銷
          貨漏開發票情事（參原處分卷第15至18頁林明雪談話
          紀錄），其漏銷對象包括原告公司在內，漏銷金額即
          為2,654,450 元，此並有相德公司立具之漏銷廠商明
          細表附卷可稽（參原處分卷第13至14頁），是綜合上
          述各情，堪認原告有向相德公司進貨之事實。又原告
          匯予相德公司貨款2, 654,450元應係含稅價格（如此
          對原告較為有利），故其進貨之數額應為2,528,048
          元（2,654,450 1.05=2,528,048）。
        再者，依原告營業成本明細表記載，原告92年度期初
          存貨為零（參原處分卷第110 頁），被告因而認定原
          告於進貨2,528,048 元之商品後，有銷貨之事實，且
          從低認定漏報之銷貨額為2,528,048 元，亦無違誤（
          參本院卷第43頁筆錄）。是原告主張無進貨及無銷貨
          云云，要無足採。
    2.罰鍰部分：
      (1)按「營利事業依法規定應給與他人憑證而未給予，應自
        他人取得憑證而未取得…應就其未給與憑證、未取得憑
        證…經查明認定之總額，處5%之罰鍰。」為稅捐稽徵法
        第44條所規定。次按「納稅義務人，有左列情形之一者
        ，除追繳稅款外，按所漏稅額處1 倍至10倍罰鍰，並得
        停止其營業：一、…三、短報或漏報銷售額者。」為營
        業稅法第51條第3 款所明定。
      (2)原處分以原告系爭貨款2,654,450 元係含稅價格，經重
        行核定漏報銷售額為2,528,048 元，核算漏稅額116,14
        4 元（126,402 元－10,258元），並按所漏稅額處3 倍
        漏稅罰348,400 元（計至百元止），另其進貨未依規定
        取得進項憑證，按經查明認定之總額2,528,048 元處5%
        行為罰126,402 元，合計處罰鍰474,802 元，原處分將
        原處罰鍰593,422 元予以追減118,620 元。揆諸首揭規
        定，並無不合。
  (四)從而，原處分並無不法，訴願決定予以維持，亦無不合。原
    告徒執前詞，訴請撤銷，為無理由，應予駁回。
六、兩造其餘攻擊防禦方法均與本件判決結果不生影響，故不逐
    一論述，併此敘明。
據上論結，本件原告之訴為無理由，依行政訴訟法第218 條、民
事訴訟法第385 條第1 項前段、行政訴訟法第98條第1 項前段，
判決如主文。
中    華    民    國    98    年    6     月    24    日
                    臺北高等行政法院第二庭
                              審判長法  官  徐  瑞  晃
                                    法  官  蔡  紹  良
                                    法  官  陳  金  圍
上為正本係照原本作成。
如不服本判決，應於送達後20日內，向本院提出上訴狀並表明上
訴理由，如於本判決宣示後送達前提起上訴者，應於判決送達後
20日內補提上訴理由書（須按他造人數附繕本）。
中    華    民    國    98    年    6     月    24    日
                                    書記官  陳  可  欣


司法院資訊處製作；財團法人民間司法改革基金會備份。
